臺灣高等法院臺中分院刑事判決　　　　94年度上訴字第1613號
上　訴　人　臺灣臺中地方法院檢察署檢察官
被　　　告　丁○○
　　　　　　　　　　　(
　　　　　　甲○○
上列上訴人因被告等搶奪案件，不服臺灣臺中地方法院94年度訴
字第1600號中華民國94年6月16日第一審判決（起訴案號：臺灣
臺中地方法院檢察署94年度偵字第7414號），提起上訴，本院判
決如下：
    主 　 文
上訴駁回。
    事 　 實
一、丁○○、甲○○均素行不佳，丁○○前於民國（下同）91年
    間因犯竊盜案件經法院判處有期徒刑四月確定，又因違反毒
    品危害防制條例案件經法院判處有期徒刑一年六月確定，二
    案嗣經定應執行刑為有期徒刑一年八月確定，入監執行後，
    於94四年1月23日縮短刑期執行完畢；甲○○有多次搶奪前
    科，其中於92年間，因搶奪、竊盜及準強盜案件，分別經法
    院判處有期徒刑十月、八月及四月確定，嗣經定應執行刑為
    有期徒刑一年八月確定，入監執行後，於94年1月11日縮短
    刑期執行完畢。詎其二人均不知悔改，竟因缺錢花用，即共
    同基於意圖為自己不法所有之概括犯意聯絡，連續於：
  (一)94年4月17日下午1時30分許，由丁○○、甲○○二人均頭戴
    安全帽，由丁○○騎乘未懸掛車牌之重型機車（為不知情之
    張為淵所有，車牌號碼為ＸＭ5─065號）搭載甲○○，行至
    臺中市○區○○街與錦興路口（起訴書誤載為臺中市○○○
    路ＳＯＧＯ百貨公司停車場內），見一姓名不詳之成年女子
    獨自一人行走，即趁其不注意之際，由丁○○自該女子後方
    下手奪取其所有之黑色手提包一只，內有現金新臺幣（以下
    同）4千元、信用卡2張及名信片數張，得手後即騎乘機車逃
    逸，二人旋將搶奪所得之現金花用一空，其他物品則隨手丟
    棄在臺中縣大里市十九甲橋下方某處。
  (二)同年月18日下午1時許，丁○○與甲○○仍以頭戴安全帽，
    由丁○○騎承上開重型機車搭載甲○○在路上尋找作案目標
    ，待行至臺中市○區○○街16號前，見婦人丙○獨自一人行
    走，即趁丙○不注意之際，由甲○○自其後方下手奪取其所
    有之棕色皮包一只，內有現金1萬3350元、摩托羅拉廠牌行
    動電話1支，得手後即騎乘機車逃逸，二人旋將搶奪所得之
    現金朋分花用，其他物品則丟棄在臺中縣大里市十九甲橋下
    方某處。
  (三)另丁○○承前開不法所有之概括犯意，於同年月20日下午1
    時25分許，頭戴安全帽單獨騎乘前開未懸掛車牌之重型機車
    ，行至臺中市○區○○路3段與民意街口之第三市場內，見
    女子乙○○獨自一人行走，即趁乙○○不及防備之際，自其
    後方下手奪取其所有之黑色皮包一只，內有現金2500元、駕
    駛執照1張、健保ＩＣ卡1張、台新銀行信用卡1張、合作金
    庫銀行金融卡1張等財物，丁○○得手後正欲騎乘機車逃逸
    之際，適為當場目擊之民眾黃明國發現而騎乘機車阻攔，丁○○人車倒地後，起身徒步往復興路方向逃跑，嗣為追趕在
    後之黃明國及據報前往之警員在復興路3段與民生路口合力
    逮捕，並扣得丁○○所有用以搶奪財物所用安全帽1頂，始
    查悉上情。
二、案經臺中市警察局第三分局報告臺灣臺中地方法院檢察署檢
    察官偵查起訴。
    理 　 由
一、右揭事實，迭據被告丁○○及甲○○二人於警詢、偵查及原
    審與本院審理時供承不諱，經核所供互符，且與證人即被害
    人丙○、乙○○於警詢時指述其等皮包遭搶奪之情節相符，
    復經證人黃明國於警詢時證述其目睹證人乙○○遭搶奪後，
    騎車阻攔並追至復興路3段與民生路口將被告丁○○制服等
    情綦詳，並有扣押物品目錄表、證人乙○○領回遭搶物品所
    出具之贓物認領保管收據、車籍作業系統查詢認可資料各1
    紙、照片11張附卷可稽，及有被告丁○○所有供本件犯罪使
    用之黑色安全帽1頂扣案可資佐證，足見被告自白與事實相
    符，而堪以採信。從而，本件事證明確，被告二人犯行均堪
    認定，應予依法論科。
二、核被告丁○○、甲○○二人所為，均係犯刑法第325條第1項
    之搶奪罪。被告二人就如犯罪事實欄一(一)、(二)所載之犯罪事
    實部分，有犯意之聯絡及行為分擔，為共同正犯。另被告丁○○先後3次搶奪犯行及被告甲○○先後2次搶奪犯行，均時
    間緊接，且觸犯構成要件相同之罪，顯係基於概括犯意反覆
    為之，均為連續犯，應依刑法第56條之規定，各加重其刑。
    又被告丁○○前於91年間因犯竊盜案件，經法院判處有期徒
    刑四月確定；又因違反毒品危害防制條例案件，經法院判處
    有期徒刑一年六月確定，前開二部分經定應執行刑為有期徒
    刑一年八月確定，入監執行後，於94年1月23日縮短刑期執
    行完畢。被告甲○○前有多次搶奪前科，其中於92年間，因
    搶奪、竊盜及準強盜案件，分別經法院判處有期徒刑十月、
    八月及四月，嗣經定應執行刑為有期徒刑一年八月確定，於
    94年1月11日縮短刑期執行完畢等情，有臺灣高等法院被告
    全國前案紀錄表、臺灣臺中地方法院檢察署刑案資料查註紀
    錄表各1份在卷可稽，其二人於受有期徒刑之執行完畢後，5
    年以內再犯本件有期徒刑以上之罪，均為累犯，均應依刑法
    第47條之規定，遞加重其刑。從而，原審審酌被告二人均年
    輕力壯，不思努力工作賺取正當收入，冀圖不勞而獲，其等
    專挑落單婦女飛車行搶，其中被害人丙○（29年4月6日生）
    更已屆65歲高齡，除造成被害人財物損失外，並對被害人之
    人身安全產生威脅，同時影響社會治安，所生危害非輕，且
    其中被告甲○○前有多次搶奪前科，仍再次犯罪，惡性非輕
    ；而被告丁○○搶奪次數較多，情節較重，惟念其等犯罪所
    得財物價值非鉅，又事後均坦承犯行，態度尚佳等一切情狀
    ，引據刑事訴訟法第273條第1項、第299條第1項前段，刑法
    第28條、第56條、第325條第1項、第47條之規定，分別量處
    被告丁○○、甲○○各為有期徒刑一年及十一月；並以扣案
    之黑色安全帽1頂，為被告丁○○所有，且為供其犯本罪所
    用之物，已據其於原審審理時供明在卷；及被告甲○○犯本
    案時所配戴之安全帽，為其所有，現在其家中等情，亦據被
    告甲○○於原審審理時供陳不諱，雖未扣案，但尚未滅失，
    併依刑法第38條第1項第2款之規定予以宣告沒收。核其認事
    用法均無不當，量刑亦屬妥適。
三、公訴人上訴意旨則略以：被告二人前均有竊盜及搶奪等前科
    ，甫執行完畢出監，又再連續共犯本案之搶奪罪，顯然被告
    二人均有犯罪習慣及因懶惰成習而犯罪，原審未依刑法第90
    條規定對被告二人宣付強制工作，難認適法，爰提起上訴請
    求撤銷原判決等語；然查，被告丁○○前固有二次竊盜案件
    經法院判刑之前科、被告甲○○固亦有搶奪、竊盜等罪經法
    院判刑之前科，惟其等二人本案所犯之搶奪件數各僅為三次
    及二次，搶奪次數均不能謂多，殊難因此遽認其等有犯罪習
    慣或因懶惰成習而犯罪，應認被告二人於本案犯行應無宣付
    強制工作之必要，是原審未予宣告強制工作，核無不當，上
    訴意旨難認有據，其上訴無有理由，應予駁回。
據上論結，應依刑事訴訟法第368條，判決如主文。
本案經檢察官戊○○到庭執行職務。
中　　華　　民　　國　　94　　年　　9 　　月　　13　　日
                刑事第三庭  審判長法　官　江　錫　麟
                                  法　官　廖　柏　基
                                  法　官　林　欽　章
上列正本證明與原本無異。
如不服本判決應於收受送達後十日內向本院提出上訴書狀，其未
敘述上訴之理由者並得於提起上訴後十日內向本院補提理由書（
均須按他造當事人之人數附繕本）。
                                  書記官　巫　彥　佳
中　　華　　民　　國　　94　　年　　9 　　月　　13　　日
附錄論罪科刑法條
刑法第325條
意圖為自己或第三人不法之所有，而搶奪他人之動產者，處六月
以上五年以下有期徒刑。
因而致人於死者，處無期徒刑或七年以上有期徒刑，致重傷者，
處三年以上十年以下有期徒刑。
第一項之未遂犯罰之。　　　　　　　　　　　　　　　　　Ｉ
